# 陈版及各位大侠，非同一控制下的或有对价

提问人：lxch119 时间：2021-11-01 10:33:06
A公司购买C公司持有的B公司100%股权，合同约定，未来三年内，若B公司因收购日前的税收等原因，被税务机关处罚，则B公司原股东应当将该项罚款补给B公司。
问题：
1.该事项，我理解属于对非正常经营支出的补偿，应当计入资本公积。
2.该事项，能否参照企业合并中的或有对价处理，B公司收到补偿款，计入营业外收入？
请陈版及各位大侠指正。

回答人：chenyiwei
B公司（目标公司）自身收到补偿款，按权益性交易处理，计入资本公积。
A公司（收购方）合并报表层面，参考IFRS 3中的“补偿权资产”（indemnification asset）的规定处理。